臺灣屏東地方法院交通事件裁定　　　　 94年度交聲字第104號
聲　請　人　交通部公路總局高雄區監理所屏東監理站
異　議　人　甲○○
即受處分人
上列異議人因違反道路交通管理處罰條例案件，對於交通部公路
總局屏東監理站94年7 月5 日所為之處分（原處分案號：屏監違
字第裁82-Z00000000號），聲明異議，本院裁定如下：
    主  文
異議駁回。
    理  由
一、原處分機關以：異議人即受處分人甲○○於民國94年5 月16
    日21時30分，駕駛車牌號碼R3-3571 號自用小客車，在國道
    三號高速公路北向281 公里處，因超速行駛（經雷射槍測定
    行速133 公里，在限速110 公里處超速23公里）及拒絕停車
    接受稽查而逃逸之違規，為內政部警政署國道公路警察局第
    八警察隊古坑分隊以公警局交字第Z00000000 號舉發違反道
    路交通管理事件通知單舉發，爰依道路交通管理處罰條例第
    33條第1 項、第60條第1 項之規定，裁處罰鍰新臺幣6,000
    元，並依同條例第63條第1 項第1 款之規定記違規點數2 點
    之處分。
二、異議意旨略謂：伊當天沒有超速，且沒有看到警察在公路旁
    稽查，伊是去古坑休息站休息10分鐘後，警方始表示伊違規
    ，為此聲明異議，請求撤銷原處分云云。
三、按汽車行駛於高速公路或設站管制之道路，而不遵管制之規
    定者，處汽車駕駛人新臺幣3,000 元以上6,00元以下罰鍰；
    又汽車駕駛人，駕駛汽車有違反本條例之行為，經交通勤務
    警察或依法令執行交通稽查任務人員制止時，不聽制止或拒
    絕停車接受稽查而逃逸者，除按各該條規定處罰外，處新臺
    幣3,000 元以上6,000 元以下罰鍰，道路交通管理處罰條例
    第33條、第60條第1 項分別定有明文。再汽車駕駛人有第33
    條、第60條之情形者，除依原條款處罰鍰外，並予記違規點
    數1 點，道路交通管理處罰條例第63條第1 項亦定有明文。
四、經查：
  (一)本件異議人即受處分人甲○○於94年5 月16日21時30分，駕
    駛車牌號碼R3-3571 號自用小客車，在國道三號高速公路北
    向281 公里處，因違規超速行駛（經雷射槍測定速行速133
    公里，在限速110 公里處超速23公里），為內政部警政署國
    道公路警察局第八警察隊古坑分隊警員以雷射槍測速後，竟
    拒絕停車接受稽查而逃逸之事實，有內政部警政署國道公路
    警察局94年5 月16日公警局交字第Z00000000 號舉發違反道
    路交通管理事件通知單1 紙在卷可稽。異議人雖執前詞異議
    ，惟證人即舉發本件違規之警員莊文端到庭結證稱：當天晚
    上9 點多，渠等是在國道北向281 公里處，即梅山大林交流
    道，伊持雷射槍操作，在該車300 多公尺前即測得該車超速
    ，伊有跟張宏舟講，他也有看到，渠等即打開警車上方的警
    示燈及以側燈照向車道，伊有持指揮棒攔車，該車經過渠等
    時有煞車減速，但是通過警車即加速駛離，渠等即駕車尾隨
    跟上，跟上時有打開警示燈，但是側燈已關上，渠等看該車
    上古坑服務區，但是剛進去服務區時有轉彎，所以渠等有跟
    丟，渠等就在附近的停車場上找，沒有看到後，才去上面的
    停車場找到該車，該車當時停的歪歪的，渠等剛到時駕駛沒
    有在車上，渠等就問旁邊的人說該車何人所有，異議人就說
    是他開的，另外1 人有喝酒，所以渠等也不確定是誰開的，
    當時伊告知異議人之違規事實為超速及攔檢不停，他跟伊說
    沒有看到警車，但是如果異議人沒有看到警車，是不會有減
    速經過警車，再加速前進的情形，罰單上測距是伊填寫的，
    伊是依照雷射槍上的顯示記載，伊當時有把雷射槍拿給異議
    人看，雷射槍上面也有速度的記載，車號是當場看到的，伊
    的資歷有24年多，這期間都是負責交通取締的工作，沒有作
    其他項目的工作等語（見本院卷第17頁、第18頁），核與證
    人即舉發本件違規之警員張宏舟到庭結證稱：伊當時是坐在
    駕駛座，伊打開車門身體轉向後方，看莊文端測速的情況，
    莊文端測到該部車的時候，有要拿指揮棒的動作，他也有跟
    伊講，伊馬上打開警示燈及側燈，莊文端就走到外車道要攔
    停該車，伊很確定該車是內側車道第1 部車過來，中線及外
    側車道也沒有車超越該車，在該車之前有1 個3 到5 部車的
    小集團，但是該集團通過後，異議人才通過攔測點，異議人
    後面也有3 、5 部車經過，渠等打開警示燈及側燈時，該車
    很明顯的減速，想要讓後面的車跟上再一起前進，異議人的
    車經過警車後即非常明顯的加速在車陣中亂竄，渠等即尾隨
    跟上，當時渠等有記上車牌之阿拉伯數字，再轉進古坑服務
    區尋找該車，停車場旁邊有其他車，該車停的那一排停滿車
    ，伊記得該車是NISSAN-CEFIRO 型式，伊實際從事交通違規
    取締的資歷有9 年等語等語（見本院卷第19頁、第20頁）相
    符，異議人亦陳稱警察當天確實有拿雷射槍給伊看，停車場
    當時有停滿其他車，伊的車是NISSAN-CEFIRO 型式等語（見
    本院卷第19頁、第20頁），並有雷射測速器臨時報告1 份（
    見本院卷第27頁以下）在卷足憑，證人莊文端復提供在異議
    人違規之前，即同日20時49分，測得車牌號碼ST-8165 號自
    用小客車，行經同路段南向279 公里處，以時速127 公里超
    速行駛之舉發違反道路交通管理事件通知單（公警局交字第
    Z00000000 號，見本院卷第68頁）；及該日21時19分，測得
    車牌號碼5N-799 9號自用小客車，行經同路段北向281 公里
    處，以時速130 公里超速行駛之舉發違反道路交通管理事件
    通知單（公警局交字第Z00000000 號，見本院卷第69頁）各
    1 紙附卷可稽，此外，高速公路避車彎之設置係為於路肩以
    外之處所，巡邏車停駐於避車彎，係屬正常執勤範圍，非屬
    暗處執勤，巡邏車夜間於避車彎測速，發現交通違規需攔查
    時，在「攔檢違規車輛」時應開啟警示燈等情，有內政部警
    政署國道公路警察局92年10月31日公局交字第0920021358號
    函可參（見本院卷第64頁）。足認證人莊文端、張宏舟確於
    94年5 月16日在國道三號高速公路執行勤務，而本件雷射測
    速器於上開時間係處於正常使用狀態，且證人莊文端執行測
    速時雖未開啟警示燈亦與相關規定無違，以證人莊文端、張
    宏舟之專業及經驗，渠等據此予以舉發，自無不當，另證人
    莊文端、張宏舟係於停滿車輛之停車場發現異議人所駕之車
    輛，進而舉發異議人本件交通違規，顯見渠等於發現異議人
    所駕之車輛前確已記下該車之車號，故證人莊文端、張宏舟
    勤務之執行並無疏失或誤判可言，渠等所證，應屬可採，另
    本件違規係由合法科學儀器採證舉發，雖無採證照片，惟照
    相僅屬證明方法之一，非謂無照相採證即不得舉發，併此敘
    明。
  (二)參以證人即同車乘客吳坤芳到庭結證稱：當天停車離開車後
    ，大約5 分鐘左右警察就來了，警察就說渠等超速，在高速
    公路時前後都有車，因為渠等開內車道，在經過路邊警車時
    ，伊有看到警車上有人要下來攔停，但是他們沒有開警示燈
    ，所以伊不知道他們要幹嘛，伊是在經過警車時，轉頭有稍
    微看到警車，當時是因為警察出警車才有反應等語（見本院
    卷第21頁、第22頁），衡情駕駛人應較乘客更能掌握路況，
    始得安全駕駛，故證人吳坤芳既已證稱有看到警車上有人要
    下來攔停，身為駕駛人之異議人自無未見警車之理。
  (三)本件異議人雖以其並未超速且未見警員攔停，而質疑警員執
    法有誤，然警員就本件勤務之執行並無任何疏失或誤判可言
    ，已如上述，則本院認既無證據足證舉發警員有捏造事實違
    法取締之情事，異議人片面主張舉發有誤，自屬無據，原處
    分機關依據上述規定，裁處罰鍰新臺幣6,000 元，並記違規
    點數2 點，核無不當，本件異議為無理由，應予駁回。
據上論斷，應依道路交通案件處理辦法第19條，裁定如主文。
中　　華　　民　　國　　94　　年　　9 　　月　　7 　　日
                    交通法庭    法  官  林家聖
以上正本證明與原本無異。
如不服本裁定應於收受送達後5 日內向本院提出抗告書狀敘述抗
告之理由抗告於台灣高等法院高雄分院。
                                書記官  莊正彬
中　　華　　民　　國　　94　　年　　9 　　月　　9　　日
